臺灣高雄地方法院民事裁定　　　　　　　94年度簡抗字第19號
抗　告　人　乙○○○
相　對　人　川成塑膠工廠股份有限公司
法定代理人　甲○○
當事人間請求給付票款事件，抗告人對於民國94年8 月29日本院
鳳山簡易庭所94年度鳳簡字第1214號裁定，提起抗告，本院裁定
如下：
    主      文
抗告駁回。
抗告費用由抗告人負擔。
    理      由
一、抗告意旨略以：抗告人於原審起訴狀上已載明抗告人本人之
    居住所係在高雄市苓雅區○○○路25巷8 號，嗣抗告人並未
    收到原審之言詞辯論通知書，而僅收到原審以抗告人未載明
    真正居住所為由而裁定駁回抗告人原審起訴之裁定。如抗告
    人未載明真正之居住所，原審送達駁回本件起訴之上開民事
    裁定，抗告人自不可能收受送達，足徵抗告人確已於原審起
    訴狀上載明抗告人真正之居住所無誤，原審駁回抗告人原審
    之訴，尚有違誤，爰提起本件抗告，請求廢棄原裁定等語。
二、按，「原告之訴，有下列各款情形之一者，法院應以裁定駁
    回之。但其情形可以補正者，審判長應定期間先命補正：六
    、起訴不合程式或不備其他要件者。」；「當事人書狀，除
    別有規定外，應記載下列各款事項：一、當事人姓名及住所
    或居所。」；「送達於應受送達人之住居所、事務所或營業
    所行之。」，民事訴訟法第249 條第1 項第6 款、第116 條
    第1 項第1 款、第136 條第1 項分別定有明文。
三、經查，本件原審係依抗告人在起訴狀所記載之居住所「高雄
    市苓雅區○○○路25巷8 號」送達民國94年8 月23日之言詞
    辯論通知書，經郵務機關於94年8 月3 日送達後係以抗告人
    遷移他處，而以「遷移」為由退回該次之言詞辯論通知書，
    有該次送達之本院送達回證及公文封各一份在卷足憑。原審
    因此送達之情形而以抗告人於原審之起訴狀上，未記載當事
    人真正之住居所，起訴不合程式，且因抗告人遷移不明自無
    從命其補正為由，裁定駁回原告之訴，依上開法條之規定，
    於法自無違誤。至抗告人雖主張：「如抗告人未載明真正之
    居住所，原審送達駁回本件起訴之上開民事裁定，抗告人自
    不可能收受送達」云云，惟查，原審駁回抗告人之起訴後，
    係將上開駁回裁定再次於94年8 月30日按照抗告人於起訴狀
    所載之「高雄市苓雅區○○○路25巷8 號」地址為郵務送達
    ，惟經郵務機關依址送達後仍無法送達；係嗣後經郵務機關
    於94年9 月6 日另行查明後改向「高雄縣鳥松鄉○○路400
    巷50號」送達，並經受僱人「王妙媚」收受後，始送達上開
    裁定予抗告人收受，有本院送達上開裁定之送達回證在卷可
    稽，抗告人此部份之主張，顯與事實不符；且依此送達情形
    ，亦足認抗告人於原審起訴狀上確未載明真正之居住所。綜
    上所述，抗告人於原審並未載明真正之居住所，足以認定，
    原審因而以抗告人之起訴不備起訴程序合法要件且無從命其
    補正為由，駁回其訴，洵無不合，抗告人請求廢棄原裁定，
    為無理由，應駁回其抗告。
四、依民事訴訟法第436 條之1 、第495 條之1 第1 項、第449
    條第1項、第95條、第78條，裁定如主文。
中　　華　　民　　國　　94　　年　　10　　月　　4 　　日
            民事鳳山分庭
                        審判長法  官　王伯文
                              法  官　李代昌
                              法  官　郭文通
正本係照原本作成。
本裁定不得抗告。
中　　華　　民　　國　　94　　年　　10　　月　　5 　　日
                              書記官　李崑良
